臺灣板橋地方法院刑事判決　　　　　　　　　　　　九十一年度易字第一五四二號
　　公　訴　人　臺灣板橋地方法院檢察署檢察官
　　被　　　告　己○○
　　　　　　　　丙○○
　　選任辯護人　邱群傑律師
　　　　　　　　許卓敏律師
　　被　　 告　 甲○○
　　　　　　　　戊○○
右列被告因賭博案件，經檢察官提起公訴（九十年度偵字第一三六六五、一四五二二
號），本院判決如左：
    主  文
己○○、丙○○共同以賭博為常業，己○○處有期徒刑陸月；丙○○，累犯，處有期
徒刑陸月；如易科罰金均以佰元折算壹日。
甲○○共同以賭博為常業，處有期徒刑月，如易科罰金以佰元折算壹日；緩刑貳
年。
扣案電動賭博機具保齡球ＰＫ拾伍台（含ＩＣ板共計拾伍塊）、新臺幣壹萬貳仟元、
贈分表壹張、ＰＫ開牌記錄表貳張、機檯碼表紀錄表壹張、三班課面交接表壹張、贈
分紀錄表壹張、客戶資料名冊陸本、監視器伍個、電視螢幕貳台、開分券柒拾貳張（
其中五千分肆張、一千分貳拾捌張、五百分貳拾張、一百分貳拾張）、招待卷捌張、
打卡單壹張均沒收。
戊○○在公眾得出入之場所賭博財物，處罰金壹仟元，如易服勞役以佰元折算壹日
，扣案電動賭博機具保齡球ＰＫ拾伍台（含ＩＣ板共計拾伍塊）、新臺幣壹萬貳仟元
均沒收。
    事  實
一、己○○明知未依電子遊戲場業管理條例規定辦理營利事業登記者，不得經營電子
    遊戲場業，竟與名為「秦軍英」之年約四十餘歲之不詳成年男子，基於經營賭博
    性電子遊戲場之以賭博為謀生之犯意，共同出資新臺幣（下同）二十萬元，並自
    民國九十年八月二日起，在所承租之臺北縣中和市○○路二三九巷十八號一樓之
    公眾得出入之場所，設置電動賭博機具保齡球ＰＫ十五台，而共同未依規定辦理
    營利事業登記即行經營賭博性電子遊戲場，並基於共同以賭博為常業之犯意聯絡
    ，而僱用丙○○（前曾於八十八年間因賭博案件經本院判處有期徒刑四月，如易
    科罰金以銀元三百元折算一日確定，而於八十八年二月二十二日以易科罰金執行
    完畢）及另二名不詳之成年男子分別為中班及早、晚班之現場主管及僱用甲○○
    、綽號「小菁」及另一不詳之成年女子分別為中班及早、晚班之開分員，而由現
    場主管負責以傳送手機簡訊方式招攬客戶及兌換現金，開分員則擔任收款、開洗
    分及登帳工作，其中甲○○係九十年八月十一日起受僱並以每月二萬二千元至二
    萬五千元之薪資擔任中班之開分員工作，上開八人即共同以之為常業，其賭博方
    法為客人以一比一比例開分後每次可押注三十至一百二十分不等把玩電動賭博機
    具，增減分數，完畢後即依機具上所餘累積分數向店內現場主管依原同一比例兌
    換現金，以博輸贏，並以上午八時至下午四時及下午四點至晚上十二點、晚上十
    二點至上午八點，三班制輪值與不特定之客人賭博財物，迄至九十年八月十三日
    下午九時五十分許，適有賭客戊○○（於當日下午四時五十六分即進入賭玩）、
    庚○○（俟到庭後另行審結）在上址賭玩時，為警循線當場查獲，並扣得當場賭
    博之電動賭博機具保齡球ＰＫ十五台（含ＩＣ板共計十五塊）及原在櫃台即兌換
    籌碼（開分）處之現金一萬二千元（惟俟警員破門而入時，甲○○已先行交付予
    林政國持有），及己○○與不詳之「秦軍英」男子共同出資所有之供賭博犯罪所
    用之贈分表一張、ＰＫ開牌記錄表二張、機檯碼表紀錄表一張、三班課面交接表
    一張、贈分紀錄表一張、客戶資料名冊六本、監視器五個、電視螢幕二台、開分
    券七十三張（其中五千分四張、一千分二十八張、五百分二十張、一百分二十張
    ）、招待卷八張、打卡單一張。
二、案經臺北縣政府警察局中和分局報請臺灣板橋地方法院檢察署檢察官偵查起訴。
    理  由
一、訊據被告甲○○、戊○○對右揭賭博事實已自白不諱，另訊據被告己○○對右揭
    未依規定辦理登記即經營電子遊戲場業及賭博之事實亦自承不諱，而僅辯稱伊並
    未僱用被告丙○○為現場主管，且現場均由不詳之「秦軍英」管理，伊另有經營
    餐飲業，並非恃以為常業等語。另訊據被告丙○○則矢口否認有何上揭賭博犯行
    ，辯稱伊僅係在場賭玩之賭客，並非受僱被告己○○之現場中班主管云云，惟查
    被告丙○○確係中班現場主管，並負責傳送行動電話簡訊以招攬客戶及兌換洗分
    賭金之事實，已據被告甲○○於偵查中（見九十年度偵字第一三六六五號偵查卷
    第七十一頁至第七十五頁）及本院審理時所迭次指證不移，雖被告甲○○於警訊
    及檢察官初訊時並未指證被告林政國係中班主管，但乃係因當時警方搜索時，被
    告等遲不開門，被告林政國乃要求被告甲○○向警偽稱其係賭客，以行迴護等情
    ，已據被告甲○○所供稱在案，並稱當時被告林政國身上為警查獲之現金一萬九
    千元中，其中一萬二千元即係其當時交付予被告林政國之當日在櫃台所收入之賭
    博營業所得等語（見本院九十一年六月十九日訊問筆錄），至為具體詳實，衡情
    被告林政國苟僅係在現場把玩之賭客之一，二人應素無仇怨，何以被告甲○○僅
    單獨指證其中被告林政國一人係現場主管？顯見應無任意誣指之必要。被告丙○○雖一再辯稱伊僅係賭客云云，惟查依現場查扣之三班課面交接統計表及贈分記
    錄表所示之來客紀錄（影本見同上偵查卷第八十四頁、第八十五頁），現場查獲
    之賭客即被告庚○○、戊○○及在場陪同其友被告庚○○把玩但實際僅在旁觀看
    並未下場賭玩之證人丁○○，均有登記列名其上，但卻遍尋被告丙○○之名而未
    得，而被告甲○○復供稱因該店新近開幕，故來店賭玩之客人每人均可免費獲贈
    一千分之開分招待，上開贈分記錄表即係免費招待一千分開分後請客人在其上簽
    名紀錄，核與被告戊○○及證人丁○○供稱確有來店免費贈分一千分之事實及上
    開贈分記錄表上簽名確其所簽名無誤等情（見同上本院訊問筆錄及審判筆錄），
    是本件三班課面交接統計表及贈分記錄表竟均無被告丙○○之賭玩及贈分紀錄，
    足證被告丙○○顯非賭客甚明，被告丙○○雖再辯稱伊當日係持先前獲贈之一千
    分開分券賭玩云云，惟此已為被告甲○○所否認，且稱該店並無事先贈分情事，
    而係來店後始優待贈分等情，且參酌被告戊○○及證人丁○○既均係稱來店客人
    均可獲贈一千分開分，則被告丙○○縱持有先前獲得之贈分券，但其既已來店，
    自仍可享有再獲贈一千分之開分優待，何以未見簽名紀錄以受領該一千分贈分，
    卻行拋棄該優待之理？所辯顯與事理有違，自不足採。至被告戊○○及證人丁○○雖均指稱當時被告丙○○亦坐在機台前賭玩云云，惟被告既係現場管理主管，
    其自屬有權限下場賭玩，當然無須留下紀錄，亦非與常情相違，自不足據為其有
    利認定。而被告戊○○雖供稱開門讓其進入店中之男子並非被告丙○○，而與被
    告甲○○所供係由被告丙○○開門讓其進入等情，雖互有出入，且被告丙○○亦
    辯稱係另一名為「陳志文」之人帶伊進入云云，然被告林政國並不能舉證是否確
    有該人，自不得以此即謂被告甲○○所供係屬不實。而被告甲○○就扣案打卡單
    上所簽「陳」字，已供稱即係被告丙○○所為，被告丙○○雖辯稱並非所為，並
    稱與其警訊簽名筆跡不符等情，並聲請本院鑑定其筆跡，然上開簽名字跡僅有一
    字，並無相當數量之字數可供比對其書寫之慣性筆法，實務上尚無從鑑定其真偽
    ，自無送請相關機關鑑定之必要，併予指明。而被告設置賭博機具達十五台之多
    ，且僱用多人，分工各司其職三班營業，顯有企業化經營而據以為營生事業之常
    業犯之犯意及事實亦明，自不因被告己○○辯稱其另有兼營其他餐飲工作而有異
    。此外復有當場扣案賭博之電動賭博機具保齡球ＰＫ十五台（含ＩＣ板共計十五
    塊）、贈分表一張、ＰＫ開牌記錄表二張、機檯碼表紀錄表一張、三班課面交接
    表一張、贈分紀錄表一張、客戶資料名冊六本、監視器五個、電視螢幕二台、開
    分券七十三張（其中五千分四張、一千分二十八張、五百分二十張、一百分二十
    張）、招待卷八張、打卡單一張扣案可憑，是本件事證已臻明確，被告犯行均堪
    認定。
二、查被告己○○與不詳之「秦軍英」共同出資無照經營電子遊戲場，擺設賭博性電
    動機具十五台與不特定賭客賭博財物，並僱用被告甲○○、丙○○及不詳年籍之
    綽號「小菁」及其餘不詳之成年人擔任現場主管及開分員，且分三班日夜輪值營
    業，而恃賭營生之行為，核被告己○○、丙○○、甲○○所為，均係犯刑法第二
    百六十七條之常業賭博罪，上開被告三人與未查獲之「秦軍英」不詳年籍成年男
    子、綽號「阿菁」之不詳年籍成年女子、不詳之成年開分員女子及不詳之二名現
    場主管之成年男子間有犯意之聯絡及行為分擔，均為共同正犯。另被告己○○無
    照經營電子遊戲場之行為，係犯電子遊戲場業管理條例第二十二條之罪，其與「
    秦軍英」共同出資經營，就此無照經營之行為部分，二人間亦均有犯意之聯絡及
    行為分擔，均為共同正犯。被告己○○所犯上開罪名與常業賭博罪名間有方法、
    結果之牽連關係，為牽連犯，應從一重論以常業賭博罪處斷。另核被告戊○○則
    係犯刑法第二百六十六條第一項前段之在公眾得出入之場所賭博財物罪。又被告
    丙○○有如事實欄所示之前科，並已執行完畢，有臺灣高等法院檢察署刑案紀錄
    簡覆表在卷可憑，其於五年內再犯有期徒刑以上之常業賭博罪，為累犯，應依法
    加重其刑。爰分別審酌被告之素行、犯罪之動機、目的、手段、經營之規模、所
    生之危害及犯罪後態度等一切情狀，分別各處以如主文所示之刑，並諭知易科罰
    金或易服勞役之折算標準。又被告甲○○前未曾受有期徒刑以上刑之宣告，因一
    時失察，偶罹刑典，事後已坦承犯行，並供出經營負責之共犯，態度良好，深具
    悔意，經此刑之宣告後，應知警惕而無再犯之虞，本院因認暫不執行其刑為當，
    予以宣告緩刑二年，用啟自新。
三、扣案之電動賭博機具保齡球ＰＫ十五台（含ＩＣ板共計十五塊）係當場賭博之器
    具，在被告丙○○身上扣得之現金一萬二千元，乃係警員破門而入時，被告甲○○將原在櫃台處之營業所得先行交付予被告林政國持有，該一萬二千元既原係當
    場在開分櫃台即兌換籌碼處之財物，均應依刑法第二百六十六條第二項規定沒收
    。另扣案之贈分表一張、ＰＫ開牌記錄表二張、機檯碼表紀錄表一張、三班課面
    交接表一張、贈分紀錄表一張、客戶資料名冊六本、監視器五個、電視螢幕二台
    、開分券七十三張（其中五千分四張、一千分二十八張、五百分二十張、一百分
    二十張）、招待卷八張、打卡單一張，則係被告己○○與不詳之「秦軍英」男子
    共同出資所有之供常業賭博犯罪所用之物，已據被告己○○自承在案，應依刑法
    第三十八條第一項第二款規定沒收之。至扣案之現金二萬五千四百元（扣除前開
    已沒收之一萬二千元，）其中四百元乃係自被告甲○○身上扣得，九千八百元係
    自被告戊○○身上扣得，八千二百元係自被告庚○○身上扣得，七千元（扣除前
    開已沒收之一萬二千元）係自被告丙○○身上扣得，均並非在賭檯或兌換籌碼處
    扣得之財物，已據查獲之員警即證人乙○○到庭證述在案，再參酌被告等賭博方
    式均係以開分方式而非以投幣方式為之，被告甲○○亦稱其所交付予被告丙○○
    之在櫃台之營業所得僅為一萬二千元等情，足證上開被告等辯稱前開自其身上查
    扣之現金均與賭博無關，而係自己身上之物等情，應堪採信，自不得為沒收之諭
    知，併予指明。
據上論斷，應依刑事訴訟法第二百九十九條第一項前段，電子遊戲場業管理條例第二
十二條，刑法第十一條前段、第二十八條、第二百六十七條、第二百六十六條第一項
前段、第二項、第五十五條、第四十七條、第三十八條第一項第二款、第四十一條第
一項前段、第四十二條第二項、罰金罰鍰提高標準條例第一條前段、第二條，判決如
主文。
本案經檢察官洪清秀到庭執行職務。
中      華      民      國      九十一      年      八    月    十四  日
                              臺灣板橋地方法院刑事第六庭
                                      法  官  朱 耀 平
右正本證明與原本無異
如不服本判決應於送達後十日內向本院提出上訴狀
                                      書記官  黃 炎 煌
中      華      民      國      九十一      年      八    月    十五    日
附錄本案論罪科刑法條全文：
刑法第二百六十七條
以賭博為常業者，處二年以下有期徒刑，得併科一千元以下罰金。
電子遊戲場業管理條例第二十二條：
違反第十五條規定者，處行為人一年以下有期徒刑、拘役或科或併科新臺幣五十萬元
以上二百五十萬元以下罰金。
